【裁判字號】    95,裁,1650
【裁判日期】    950731
【裁判案由】    勞保
【裁判全文】
最  高  行  政  法  院  裁  定
                                     95年度裁字第01650號
上  訴  人  甲○○
被 上訴 人  勞工保險局
代  表  人  乙○○
上列當事人間因勞保事件，上訴人對於中華民國94年1月26日臺
北高等行政法院93年度訴字第159號判決，提起上訴，本院裁定
如下：
    主  文
上訴駁回。
上訴審訴訟費用由上訴人負擔。
    理  由
一、按當事人依行政訴訟法第243條第2項所列各款事由提起上訴
    者，其上訴狀或理由書，應揭示合於該條款之事實。上訴狀
    或理由書如未依此項方法表明者，即難認為已對高等行政法
    院判決之違背法令有具體之指摘，其上訴自難認為合法。
二、原判決駁回上訴人在原審之訴，略以：按「被保險人因普通
    傷害或罹患普通疾病，經治療終止後，如身體遺存障害，適
    合殘廢給付標準表規定之項目，並經保險人自設或特約醫院
    診斷為永久殘廢者，得按其平均月投保薪資，依同表規定之
    殘廢等級及給付標準，一次請領殘廢補助費，．．．。被保
    險人領取普通傷病給付期滿，或其所患普通傷病經治療1年
    以上尚未痊癒，如身體遺存障害，適合殘廢給付標準表規定
    之項目，並經保險人自設或特約醫院診斷為永不能復原者，
    得比照前項規定辦理。」勞工保險條例第53條定有明文。次
    按，殘廢給付標準表「內耳 (兩耳)障害系列」第32項、第
    34項分別規定：「兩耳鼓膜大部分缺損或因病致聽力機能損
    失70分貝以上者，殘廢等級第7級，給付標準440日。」「一
    耳鼓膜大部分缺損或因病致聽力機能損失70分貝以上者，殘
    廢等級第11級，給付標準160日。」又「聽覺障害之測定，
    需用精密聽力計 (Audiometer)行之，其平均聽力喪失率以
    分貝表示之。」亦為同障害系列附註二所明定。本件上訴人
    前因右耳聽覺障害，經被上訴人於民國（下同）88年12月28
    日核給第十等級殘廢給付在案，嗣上訴人於91年12月4日以
    其雙耳聽覺障害，檢據申請普通傷病殘廢給付，惟經被上訴
    人審查，以其雙耳遺存之聽力障害未達殘廢給付標準表規定
    之請領標準，於92年3月12日以保給殘字第09210054200號函
    核定否准所請殘廢給付等情，有勞工保險給付申請書、華濟
    醫院91年11月29日出具同日審定成殘之殘廢診斷書及被上訴
    人前開函附原處分卷可稽，並為兩造所不爭，自堪信為真實
    。查本件依上訴人申請時所附華濟醫院於91年11月29日出具
    同日審定成殘之殘廢診斷書所載治療經過為：「病患右側中
    耳炎、左側全聾，經治療，聽力並無改善，ABR報告為右側
    85、左側80分貝。」等語，然其殘廢詳況記載：「初診時聽
    力喪失：左61分貝、右全聾；診斷殘廢時聽力喪失：左70分
    貝、右全聾。」等情，前後記載內容不一，尚難據以判定上
    訴人兩耳是否遺存永久不能回復之聽覺障害。被上訴人乃依
    勞工保險條例第28條、第56條及同條例施行細則第61條規定
    函請嘉基醫院進行複檢，嗣被上訴人將該院於92年1月22日
    出具之殘廢診斷書及華濟醫院、嘉基醫院及嘉義長庚醫院函
    覆上訴人就診之相關病歷資料，送請該局專科醫師綜合審查
    意見，此有前開殘廢診斷書、上訴人之病歷資料及專科醫師
    審查意見表附原處分卷可稽。故被上訴人依前揭聽覺障害之
    測定標準，綜合審定上訴人因右耳聽覺障害，已於88年間請
    領殘廢給付在案，且其左耳之聽覺機能喪失未達70分貝以上
    ，核其兩耳聽覺障害程度尚未達殘廢給付標準表第32項所規
    定之給付標準，而否准上訴人所請殘廢給付，揆諸前揭規定
    ，並無不合。又上訴人所執前開嘉基醫院之診斷證明書雖記
    載其右耳聽力85分貝、左耳聽力70分貝，及嘉義長庚醫院診
    斷證明書亦記載其右側聽損110分貝、左耳聽損70分貝云云
    ，惟均屬上訴人接受純音聽力檢查之結果，並未經精密之聽
    力檢查，核其檢查結果易因受測者之主觀因素而影響其客觀
    準確度，此由前開二份診斷證明書所載上訴人之聽損程度不
    同可證，自難逕依前開診斷書所載純音聽力檢查之結果，據
    以判定上訴人聽覺之障害程度。復參諸嘉基醫院進行複檢所
    出具之前開殘廢診斷書記載：依上訴人之聽性腦幹反應檢查
    之結果，其右耳70分貝有反應，左耳60分貝有反應等情，益
    徵前開診斷證明書所載上訴人兩耳聽覺障害程度已達70分貝
    以上等情與事實不符，上訴人執此主張其兩耳聽覺障害程度
    已符合前開殘廢給付標準表第32項所定之殘廢等級，尚不足
    採。綜上所述，原處分於法並無違誤，審議審定、訴願決定
    遞予維持，亦無不合，上訴人仍執前詞，訴請撤銷，並請求
    被上訴人應按殘廢給付標準表第32項第7等級，於扣除其前
    依第33項第十等級已請領之右耳聽覺障害殘廢給付23萬3,20
    0元，再核給其殘廢給付23萬3,200元，均無理由，應予駁回
    。資為其判決之論據。
三、本件上訴意旨略謂：依嘉基醫院之診斷證明書所載，上訴人
    右側聽力85分貝，左側則為70分貝，及嘉義長庚醫院診斷證
    明書亦記載右側聽損110分貝，左側聽損70分貝，此係上訴
    人接受純音聽力檢查及精密聽力檢查之結果，卻與被上訴人
    審認上訴人右側聽力應在70分貝以內，左側則為48分貝之結
    果不同，原判決對此卻未詳加查證，即採認被上訴人之說詞
    ，不僅有採證事實之違誤，亦有判決不備理由之違法等語。
四、本院查：上訴意旨對於原判決提起上訴，雖以該判決不備理
    由為由，惟核其上訴理由狀所載內容，係就原審取捨證據、
    認定事實之職權行使，指摘其為不當，而未具體說明其合於
    不備理由之事實，依首揭說明，應認其上訴為不合法，應予
    駁回。
五、依行政訴訟法第249條第1項前段、第104條、民事訴訟法第
    95條、第78條，裁定如主文。
中    華    民    國    95    年    7     月    31    日
                  第四庭審判長法  官  高  啟  燦
                              法  官  黃  璽  君
                              法  官  廖  宏  明
                              法  官  楊  惠  欽
                              法  官  林  樹  埔
以  上  正  本  證  明  與  原  本  無  異
中    華    民    國    95    年    8     月    1     日
                              書記官  彭  秀  玲


司法院資訊處製作；財團法人民間司法改革基金會備份。
